【裁判字號】    98,訴,2295
【裁判日期】    980731
【裁判案由】    毒品危害防制條例
【裁判全文】
臺灣板橋地方法院刑事判決              98年度訴字第2295號
公  訴  人  臺灣板橋地方法院檢察署檢察官
被      告  鍾衍駿
上列被告因違反毒品危害防制條例案件，經檢察官提起公訴（98
年度毒偵字第2669號），本院依簡式審判程序判決如下：
    主  文
鍾衍駿施用第一級毒品，累犯，處有期徒刑壹年。
    事  實
一、鍾衍駿前因施用毒品案件，經裁定送觀察、勒戒後，認無繼
    續施用毒品之傾向，於民國九十二年四月三十日執行觀察、
    勒戒完畢釋放，並由臺灣板橋地方法院檢察署檢察官以九十
    二年度毒偵字第三八０號、第七四五號為不起訴處分。又因
    施用毒品、竊盜等案件，分別經法院判處有期徒刑十月、十
    月，並由臺灣高等法院以九十五年度聲字第八三九號裁定定
    應執行刑為有期徒刑一年六月，於九十六年六月二十三日縮
    短刑期假釋出獄，刑期至九十六年七月十六日屆滿，其假釋
    未經撤銷，以已執行論。詎猶不知悔改，基於施用第一級毒
    品海洛因及第二級毒品甲基安非他命之犯意，於九十八年二
    月二十日上午某時，在臺北縣三重市○○路○段一一七巷十
    五號六號六０六室住處，以將海洛因、甲基安非他命混合置
    入注射針筒（未扣案）後施打之方式，同時施用海洛因、甲
    基安非他命一次。嗣於九十八年二月二十日晚間七時十二分
    許，鍾衍駿另涉毒品案件遭發布通緝，為警於上址逮捕，經
    徵得其同意採尿送驗，結果呈嗎啡、甲基安非他命陽性反應
    ，始查悉上情。
二、案經臺北縣政府警察局移送臺灣板橋地方法院檢察署檢察官
    偵查起訴。本院於準備程序進行中，被告鍾衍駿就被訴事實
    為有罪之陳述，經告知簡式審判程序之旨，並聽取公訴人、
    被告之意見後，本院合議庭裁定由受命法官獨任進行簡式審
    判程序。
    理  由
一、上揭犯罪事實，業據被告於偵查及本院準備程序、審理時均
    自白不諱，其於九十八年二月二十日為警查獲後採集之尿液
    檢體，經送臺灣檢驗科技股份有限公司以酵素免疫分析法初
    驗、氣相層析質譜儀法複驗之結果，確呈嗎啡、甲基安非他
    命陽性反應，有該公司九十八年三月十一日濫用藥物檢驗報
    告一份、臺北縣政府警察局偵辦毒品案件尿液代碼表一紙在
    卷可稽（見偵查卷第十二頁、第十三頁），足認被告之自白
    確與事實相符。再者，被告前因施用毒品案件，經裁定送觀
    察、勒戒後，認無繼續施用毒品之傾向，於九十二年四月三
    十日執行觀察、勒戒完畢釋放，並由臺灣板橋地方法院檢察
    署檢察官以九十二年度毒偵字第三八０號、第七四五號為不
    起訴處分，又於九十四年一月間犯連續施用毒品罪，經本院
    以九十四年度訴字第六七三號判決判處有期徒刑十月確定之
    事實，有臺灣高等法院被告前案紀錄表一份在卷可考，被告
    既曾於觀察、勒戒執行完畢後「五年內再犯」施用毒品罪，
    則本案施用第一級、第二級毒品犯行，已非屬毒品危防制條
    第二十條第三項所定「五年後再犯」之情形，依法即應由檢
    察官逕行追訴（最高法院九十五年度臺非字第五九號判決參
    考）。是以本件事證明確，被告犯行堪予認定。
二、核被告所為，係犯毒品危害防制條例第十條第一項之施用第
    一級毒品罪，及同條第二項之施用第二級毒品罪。被告為施
    用而持有海洛因、甲基安非他命之低度行為，分別為施用之
    高度行為所吸收，均不另論罪。被告係將海洛因、甲基安非
    他命混合置入注射針筒後一併施打乙節，業據被告於本院審
    理時供陳明確，此種施用方法要非絕無可能，本院亦查無其
    他證據足認被告必係分別施用海洛因、甲基安非他命，是以
    被告所稱上情，尚堪採信，其以一行為同時觸犯施用第一級
    、第二級毒品罪，為想像競合犯，應依刑法第五十五條規定
    ，從一重之施用第一級毒品罪處斷；檢察官認上開二罪應分
    論併罰云云，容有未洽。再者，被告前因施用毒品、竊盜等
    案件，分別經法院判處有期徒刑十月、十月，並由臺灣高等
    法院以九十五年度聲字第八三九號裁定定應執行刑為有期徒
    刑一年六月，於九十六年六月二十三日縮短刑期假釋出獄，
    刑期至九十六年七月十六日屆滿，其假釋未經撤銷，以已執
    行論乙節，有臺灣高等法院被告前案紀錄表一份在卷可考，
    其受有期徒刑之執行完畢，五年內故意再犯本件有期徒刑以
    上之罪，為累犯，應依法加重其刑。爰審酌被告前已因施用
    毒品，獲得不起訴處分之寬典，又屢經法院論罪科刑，均猶
    不知遠離毒害，顯然漠視法令之禁制，惟坦承犯行之犯後態
    度，暨其犯罪之動機、目的、所生危害等一切情狀，量處如
    主文所示之刑。被告施用海洛因及甲基安非他命所使用之注
    射針筒已經丟棄，此節業據被告於本院審理時供陳明確，無
    證據證明尚屬存在，且非違禁物，爰不併予宣告沒收，附此
    敘明。
三、如不服本判決，得自收受送達之日起十日內，向本院提出上
    訴。
據上論斷，應依刑事訴訟法第二百七十三條之一第一項、第二百
九十九條第一項前段，毒品危害防制條例第十條第一項、第二項
，刑法第十一條前段、第五十五條、第四十七條第一項，判決如
主文。
本案由檢察官林珮菁到庭執行職務。
中    華    民    國    98    年    7     月    31    日
                  刑事第三庭  法  官  劉元斐
上列正本證明與原本無異。
如不服本判決，應於判決送達後10日內敘明上訴理由，向本院提
出上訴狀 (應附繕本) ，上訴於臺灣高等法院。其未敘述上訴理
由者，應於上訴期間屆滿後20日內向本院補提理由書「切勿逕送
上級法院」。
                              書記官  張懿端
中    華    民    國    98    年    7     月    31    日
附錄本案論罪科刑所引法條
毒品危害防制條例第十條
施用第一級毒品者，處六月以上五年以下有期徒刑。
施用第二級毒品者，處三年以下有期徒刑。


司法院資訊處製作；財團法人民間司法改革基金會備份。
